臺灣板橋地方法院刑事判決　　　　　　　95年度易字第2278號
公　訴　人　臺灣板橋地方法院檢察署檢察官
被　　　告　甲○○
　　　　　　　 （現因另案於臺灣臺北監獄臺北分監執行中）
上列被告因竊盜案件，經檢察官提起公訴（九十五年度偵字第二
五○一號），被告就被訴事實為有罪陳述，本院改行簡式審判程
序審理，判決如下：
    主  文
甲○○攜帶兇器竊盜，累犯，處有期徒刑捌月。扣案之十字型撬
子壹把，沒收之。
    事  實
一、甲○○曾於民國九十年、九十一年間，因違反毒品危害防制
    條例及偽造文書等案件，分別經本院以九十年度易字第二三
    六六號判決判處有期徒刑六月，如易科罰金以三百元折算一
    日，經上訴臺灣高等法院再以九十一年度上訴字第一一四二
    號判決駁回確定；及經本院簡易庭以九十一年度重簡字第四
    七一號判決判處有期徒刑四月，如易科罰金以三百元折算一
    日確定，嗣經定其應執行刑，為有期徒刑九月，於九十二年
    八月二日假釋期滿執行完畢。猶不知悛悔，復於九十四年二
    月八日上午六時許，與同行無犯意聯絡之洪秀貞及許嘉珍（
    均經檢察官以九十四年度核退偵字第五一五號為不起訴處分
    ），前往臺北縣新莊市○○○路六十五巷口處附近尋人後，
    趁洪秀貞、許嘉珍在巷口吃早餐之際，意圖為自己不法所有
    ，獨自攜帶其所有，客觀上足對他人生命、身體、安全造成
    危害之自製十字型撬子一把，前往同巷六號前，見乙○○所
    有之自小貨車（車牌號碼SP－三九三三號）停放該處，持上
    揭自製之十字型撬子，插入鑰匙孔啟動引擎，竊取上開自小
    貨車一部，得手後，隨即駕駛上開車輛至巷口處搭載不知情
    之洪秀貞、許嘉珍離開當地。嗣於同日上午六時十五分許，
    經乙○○發現車輛遭竊，旋即騎乘機車尾隨追趕，行至臺北
    縣中正路五三五號前，甲○○棄車逃逸，因洪秀貞遭乙○○
    追及，報警後循線查知上情，並在上揭自用小貨車上扣得甲
    ○○所有之十字型撬子一把。
二、案經臺北縣政府警察局三重分局移送臺灣板橋地方法院檢察
    署檢察官偵查起訴，本院改行簡式審判程序審理。
    理  由
一、訊據被告甲○○對於上揭竊盜犯行坦承不諱，核與被害人乙
    ○○於警詢、偵查中之指述情節相符，並有同行之洪秀貞、
    許嘉珍於警詢、偵查中之供詞足資證明，復有卷附贓物認領
    保管單、失竊機車照片四幀足稽，並有扣案十字型撬子一把
    可資佐證，被告自白與事實相符合，本件事證明確，犯行洵
    堪認定，應依法論科。
二、按刑法第三百二十一條第一項第三款之攜帶兇器竊盜罪，係
    以行為人攜帶兇器竊盜為其加重條件，此所謂兇器，其種類
    並無限制，凡客觀上足對人之生命、身體、安全構成威脅，
    具有危險性之兇器均屬之，且祇須行竊時攜帶此種具有危險
    性之兇器為已足，並不以攜帶之初有行兇之意圖為必要，有
    最高法院七十九年台上字第五二五三號判例可資參照。扣案
    十字型撬子一把，本體為鋼鐵製品，質地堅硬，前端鋒利處
    扁平呈刀型，此有扣案物照片在卷可稽，於客觀上均足以對
    人之生命、身體、安全構成威脅，應屬兇器之一種。核被告
    以十字型撬子一把竊取他人所有之自用小貨車所為，係犯刑
    法第三百二十一條第一項第三款之加重竊盜罪。被告曾於九
    十年、九十一年間，因違反毒品危害防制條例及偽造文書等
    案件，分別經本院以九十年度易字第二三六六號判決判處有
    期徒刑六月，如易科罰金以三百元折算一日，經上訴臺灣高
    等法院再以九十一年度上訴字第一一四二號判決駁回確定；
    及經本院簡易庭以九十一年度重簡字第四七一號判決判處有
    期徒刑四月，如易科罰金以三百元折算一日確定，嗣經定其
    應執行刑，為有期徒刑九月，於九十二年八月二日假釋期滿
    執行完畢，此有臺灣高等法院被告前案紀錄表在卷可按，被
    告於五年以內，故意再犯本件最重本刑為有期徒刑以上之罪
    ，被告行為後九十四年二月二日修正公布，並於九十五年七
    月一日施行之刑法第四十七條，於第一項修訂累犯以出於故
    意再犯者為限，第二項增訂強制工作免其執行或執行完畢後
    再犯之擬制累犯規定，刑法累犯之規定已有變更，惟不論依
    修正前之刑法第四十七條，或修正後之刑法第四十七條第一
    項之規定，本件被告均構成累犯，並無有利不利之差別，依
    修正後之刑法第二條第一項前段之規定，自應適用被告行為
    時即修正前之刑法第四十七條之規定論以累犯，並加重其刑
    。爰審酌被告正值壯年，曾有多次竊盜、毒品等前科仍不思
    向上，素行不良，此有上揭前案紀錄表足按，攜帶兇器行竊
    車輛，已造成被害人財產損害，然於犯後尚能坦承犯行，且
    犯罪所得財物價值不多，及其品行、犯罪動機、目的、手段
    、行為次數、生活狀況、智識程度及所生之損害等一切情狀
    ，量處如主文所示之刑。扣案之十字型撬子一把，係供被告
    犯竊盜罪所用之物，且屬被告所有，業經其供明在卷，爰依
    刑法第三十八條第一項第二款之規定宣告沒收之。
據上論斷，應依刑事訴訟法第二百七十三條之一第一項、第二百
九十九條第一項前段，刑法第二條第一項前段、第三百二十一條
第一項第三款、修正前刑法第四十七條、第三十八條第一項第二
款，判決如主文。
本案經檢察官朱立豪到庭執行職務。
中　　華　　民　　國　　96　　年　　1 　　月　　12　　日
                臺灣板橋地方法院刑事第十八庭
                          法  官  王綽光
以上正本證明與原本無異
如不服本判決應於送達後10日內向本院提出上訴狀
                          書記官  許清秋
中　　華　　民　　國　　96　　年　　1 　　月　　15　　日
附錄本案論罪科刑法條全文：
中華民國刑法第321條
 犯竊盜罪而有左列情形之一者，處六月以上、五年以下有期徒刑：
一  於夜間侵入住宅或有人居住之建築物、船艦或隱匿其內而犯之者。
二  毀越門扇、牆垣或其他安全設備而犯之者。
三  攜帶兇器而犯之者。
四  結夥三人以上而犯之者。
五  乘火災、水災或其他災害之際而犯之者。
六  在車站或埠頭而犯之者。
前項之未遂犯罰之。
